臺灣臺中地方法院民事裁定
110年度消債更字第238號
聲請人
即債務人    林順元即林柏崴


代理人      陳立婕律師（法扶）
上列債務人因消費者債務清理事件，債務人聲請更生，本院裁定
如下：
    主    文
聲請人即債務人自中華民國111年6月8日上午10時起開始更生程
序。
本件更生程序之進行由辦理更生執行事務之司法事務官為之。
    理    由
一、按債務人不能清償債務或有不能清償之虞，且無擔保或無優
    先權之本金及利息債務總額未逾新臺幣（下同）1200萬元者
    ，於法院裁定開始清算程序或宣告破產前，得向法院聲請更
    生；債務人對於金融機構負債務者，在聲請更生或清算前，
    應向最大債權金融機構請求協商債務清償方案，或向其住、
    居所地之法院或鄉、鎮、市、區調解委員會聲請債務清理之
    調解；協商或調解成立者，債務人不得聲請更生或清算。但
    因不可歸責於己之事由，致履行有困難者，不在此限；又法
    院開始更生程序之裁定，應載明其年、月、日、時，並即時
    發生效力，消費者債務清理條例第3條、第42條第1項、第45
    條第1項、第151條第1、7項分別定有明文。
二、聲請意旨略以：其前曾於民國102年間向最大債權銀行台灣
    新光商業銀行股份有限公司申請消債條例前置協商，經協商
    成立，原本正常還款，因遭人詐騙買汽車並負擔貸款，又向
    民間債權人借款，須同時負擔車貸及其他借款，已無力繼續
    履行原協商條件，顯係因非可歸責於己之事由致履行有困難
    而毀諾，嗣以書面向本院聲請與債權人渣打國際商業銀行等
    人間調解不成立；債務人目前平均每月收入約4萬元，扣除
    每月生活之必要費用及扶養費後，實不足清償無擔保或無優
    先權債務合計約189萬2832元，前曾向本院聲請債務清償之
    調解，但無法成立調解，爰請求准予裁定開始更生等語。
三、經查：債務人主張之上開事實，業據提出債權人清冊、財產
    及收入狀況說明書、戶籍謄本、機車行車執照、財團法人金
    融聯合徵信中心查詢當事人綜合信用報告回覆書、全國財產
    稅總歸戶財產查詢清單、財政部中區國稅局沙鹿稽徵所107-
    108年綜合所得稅各類所得資料清單、勞工保險被保險人投
    保資料表、存款歷史交易明細表等為證；另有債權人臺灣新
    光商業銀行股份有限公司111年2月24日陳報狀所附前置協商
    機制協議書暨變更還款條件方案增補約據在卷可憑，並經本
    院調取109年度司消債調字第729號案卷查核無誤，堪認債務
    人前開主張屬實。此外，債務人尚無經法院裁定開始清算或
    宣告破產之情事，復查無債務人有消費者債務清償條例第6
    條第3項、第8條或第46條各款所列之事由存在，則債務人聲
    請更生，即屬有據，應予准許，爰裁定如主文第1項所示。
四、次按，法院開始更生程序後，得命司法事務官進行更生程序
    ，消費者債務清理條例第16條第1項亦有明文，併裁定如主
    文第2項。
中　　華　　民　　國　　111 　年　 　6　　月　 　8　　日
                    臺灣臺中地方法院民事庭
                          法  官  楊忠城
本件不得抗告
本裁定已於111年6月8日上午10時公告。 
以上正本係照原本作成。
中　　華　　民　　國　　111 　年　 　6　　月　 　8　　日
                          書記官  莊金屏